臺灣板橋地方法院民事判決　　　　　　　95年度訴字第2686號
原　　　告　台灣中小企業銀行股份有限公司
法定代理人　己○○
訴訟代理人　戊○○
訴訟代理人　丁○○
被　　　告　乙○○
　　　　　　丙○○
　　　　　　甲○○
上列當事人間請求返還消費借貸款事件，經本院於民國96年3 月
6日言詞辯論終結，判決如下：
    主  文
被告乙○○、丙○○、甲○○應連帶給付原告新台幣伍拾貳萬伍
仟肆佰拾伍元，及如附表一所示之利息與違約金。
被告乙○○應給付原告新台幣壹萬零玖佰玖拾陸元，及如附表二
所示之利息。
訴訟費用由被告連帶負擔。
    事實及理由
一、程序方面：
    按訴狀送達後，原告不得將原訴變更或追加他訴，但擴張或
    減縮應受判決事項之聲明者，不在此限，民事訴訟法第255
    條第1 項第3 款定有明文。本件原告起訴時，原聲明第二項
    另有為違約金之請求，即請求自違約金起算日起至民國96年
    1 月7 日止收取新台幣（下同）100 元，自96年1 月8 日起
    至96年2 月7 日止收取300 元，自96年3 月8 日起至清償日
    止按月計收600 元，嗣於96年3 月6 日本院言詞辯論程序時
    ，將其原聲明第二項有關違約金部分之上開請求予以撤回，
    此係減縮應受判決事項之聲明，依上說明，於法並無不合，
    自應准許。
二、原告起訴主張：
（一）被告乙○○於94年4 月間邀同被告丙○○及甲○○為連帶
      保證人與本行簽立借據，並依此借據於94年4 月15日，向
      原告銀行借得新台幣800,000 元，目前該筆借款已發生逾
      期多日未依約繳款之情事發生，迭經催討無效，截至目前
      為止，被告乙○○於原告銀行該筆之借款餘額計525,435
      元及如附表一所示之利息、違約金未為清償，其借款經原
      告依該授信約定書第5 條之規定，被告已喪失分期清償之
      期限利益，其全部債務均視為到期，依法被告自應負給付
      責任，並依借據第4 條、第5 條之規定給付遲延利息及違
      約金，故被告應給付原告本金525, 435元及如附表一所示
      之利息、違約金。
（二）被告乙○○於93年8 月間向原告申請得利晶片卡，並簽立
      得利晶片卡申請書在案，旋即持用原告核發之晶片信用卡
      一張（卡號0000000000000000）簽帳消費。詎料，被告乙○○自95年12月份起即未依約按期繳款，該系爭信用卡經
      原告依約定條款第22條規定逕予停用，其全部債務均視為
      到期，並依該國際信用卡約定條款第15條之規定，被告未
      按期給付原告各項帳款時，應依約定利率（目前為18.59%
      ）加付遲延利息，並按月收取逾期手續費。經查，被告乙○○截至目前為止尚欠消費款10,996元，及如附表二所示
      之利息、違約金。
（三）為此，依據消費借貸與連帶保證之法律關係，請求被告連
      帶給付如主文第一項所示之本金、利息與違約金，及被告
      乙○○給付如主文第二項所示之本金、利息。
三、被告則抗辯：
（一）對於原告請求之金額無意見，僅希望原告對於利息部分之
      請求可以再商量。
（二）聲明：駁回原告之訴。
四、查原告主張之事實，已據提出借據影本1 紙授信約定書影本
    3 份、得利晶片卡申請書影本1 份、台灣企銀信用卡約定條
    款節本1 份及電腦查詢單１份為證，自堪信為真實。被告雖
    抗辯：對於利息部分，希望能再商量云云，惟尚非得阻卻原
    告權利行使之合法事由，尚無可採。
五、從而，原告依據消費借貸與連帶保證之法律關係，請求被告
    連帶給付如主文第一項所示之本金、利息與違約金，及請求
    被告乙○○給付如主文第二項所示之本金、利息，為有理由
    ，應予准許。
六、結論：本件原告之訴為有理由，依民事訴訟法第85條第2項
    ，判決如主文。
中　　華　　民　　國　　96　　年　　3 　　月　　23　　日
                  民事第三庭    法　官　邱靜琪
以上正本係照原本作成
如對本判決上訴，須於判決送達後20日內向本院提出上訴狀
中　　華　　民　　國　　96　　年　　3 　　月　　23　　日
                                書記官　白俊傑
